ro-RO: Iluminarea roții: Fosforescent; Iluminare LED; Fără; Altele
de: Radbeleuchtung: Im Dunkeln leuchtend; LED-Beleuchtung; Keine; Andere
lt-LT: Ratų apšvietimas: Šviečiantys tamsoje; LED apšvietimas; Nėra; Kita
th: ไฟส่องล้อ: เรืองแสงในที่มืด; ไฟ LED; ไม่มี; อื่นๆ
fr: Éclairage des roues: Phosphorescent; Éclairage LED; Aucune; Autre
vi: Đèn bánh xe: Dạ quang; Đèn LED phát sáng; Không có; Khác
hr-HR: Osvjetljenje kotača: Svijetli u mraku; Osvjetljenje s pomoću LED-a; Nema; Ostalo
tr: Tekerlek aydınlatması: Karanlıkta parlayan; LED ışıklı; Yok; Diğer
fi: Pyörän valaistus: Pimeässä hohtava; LED-valaistu; Ei mitään; Muu
pl: Podświetlenie kół: Świecące w ciemności; Podświetlane LED; Brak; Inne
sk-SK: Osvetlenie kolies: Svietiace v tme; LED podsvietenie; Žiadne; Iné
it: Illuminazione della ruota: Fosforescente; Illuminazione a LED; Nessuno; Altro
ru: Подсветка колес: Светящиеся в темноте; Со светодиодами; Нет; Другое
el: Φωτισμός τροχών: Φωσφοριζέ; Με φωτισμό LED; Κανένα; Άλλο
zh-CN: 轮子照明: 夜光; LED 发光; 无; 其他
sv: Hjulbelysning: Självlysande; Lysande LED; Ingen; Övrigt
en: Wheel illumination: Glow-in-the-dark; LED light-up; None; Other
bg-BG: Осветление на колелото: Светещо в тъмното; LED осветление; Няма; Друго
hu: Kerékvilágítás: Sötétben világító; LED világítás; Nincs; Egyéb
nb: Hjulbelysning: Selvlysende; LED-lys; Ingen; Annet
pt-BR: Roda iluminação: Brilha no escuro; Luz de LED; Nenhuma; Outra
pt-PT: Iluminação da roda: Brilha no escuro; Iluminação LED; Nenhuma; Outro
ko: 휠 조명: 야광; LED 조명; 없음; 기타
cs: Osvětlení kol: Svítící ve tmě; Svítící LED; Žádné; Jiné
da: Hjullys: Selvlysende; Med LED-lys; Ingen; Andet
nl: Wiel verlichting: Glow-in-the-dark; Ledverlichting; Geen; Overig
ja: ホイール照明: 蓄光; LED ライトアップ; なし; その他
es: Iluminación de la rueda: Brilla en la oscuridad; Iluminación LED; Ninguno; Otro
zh-TW: 輪子照明: 夜光; LED 發光; 無; 其他
sl-SI: Osvetlitev kolesa: Sveti v temi; Osvetlitev LED; Brez; Drugo